臺灣桃園地方法院刑事裁定
111年度聲字第1378號
聲明異議人
即受刑人    簡嘉輝


上列受刑人不服臺灣桃園地方檢察署檢察官執行指揮，向本院聲
明，本院裁定如下：
    主  文
聲明異議駁回。
    理  由
一、聲明異議意旨略以：受刑人簡嘉輝就附表所示案件，合於數
    罪併罰得合併執行之要件，檢察官卻分別予以接續執行，其
    執行指揮不當，致受刑人累計應服刑期逾30年，超過刑法第
    51條第5款所定上限，故提出異議等語。
二、按受刑人認屬數罪併罰之案件，檢察官怠未向法院聲請定應
    執行之刑，若各罪係由不同法院判決確定時，應由何法院管
    轄聲明異議案件，刑事訴訟法漏未規定。參諸刑事訴訟法第
    477條第1項規定，定應執行之刑者，係由該案犯罪事實最後
    判決之法院之檢察官聲請該法院裁定之。對於檢察官怠未聲
    請定刑之不作為聲明異議，與檢察官聲請定刑具有法律上之
    同一事由，應類推適用刑事訴訟法第477條第1項規定，向該
    案犯罪事實最後判決即最後審理事實之法院提出。
三、經查，受刑人主張附表所示之罪，合於數罪併罰之要件，應
    併合處罰等語，核其意旨，係就檢察官核發執行指揮書時，
    未聲請裁定應執行刑而聲明異議。依前開說明，應向最後審
    理事實之法院聲明異議，非屬本院所管轄，受刑人誤向本院
    提出聲請，本院即無從審究，應予駁回。
中　　華　　民　　國　　111 　年　　8 　　月　　9 　　日
                  刑事第四庭    法　官　涂偉俊
以上正本證明與原本無異。
如不服本裁定，應於裁定送達後5 日內向本院提出抗告狀。
　　　　　　　　　　　　　　　  書記官　余玫萱　　　　　　
中　　華　　民　　國　　111 　年　　8 　　月　　9 　　日
附表：
編號 案由 最後審理事實之法院 終結日期 應執行刑 備註 執行案號 1 毒品危害防制條例等 新北地院103年訴字第1006號 104年6月25日 有期徒刑4月（2次），應執行有期徒刑7月。 上訴後撤回 桃園地檢106年執助子字第441號 2 毒品危害防制條例等 新北地院103年訴字第1006號 104年6月25日 有期徒刑4月。 上訴後撤回 桃園地檢106年執助子字第442號 3 毒品危害防制條例等 新北地院103年訴字第1006號 104年6月25日 有期徒刑7月。 臺灣高等法院110年聲字第4688號裁定應執行有期徒刑12年10月。 桃園地檢111年執更子字第1259號 4 毒品危害防制條例 臺灣高等法院104年上訴字第1851號 105年1月28日 ⑴有期徒刑3年8月（10次）。 ⑵有期徒刑2年10月（6次）。 ⑶有期徒刑2年8月（27次）。 應執行有期徒刑12年。   5 毒品危害防制條例 臺灣高等法院104年上訴字第3179號 105年3月9日 有期徒刑10月。   6 毒品危害防制條例 桃園地院106年訴緝字第5號 106年3月30日 ⑴有期徒刑7月（2次）。 ⑵有期徒刑1年10月（2次）。 應執行有期徒刑3年。 臺灣高等法院臺中分院110年聲字第785號裁定應執行有期徒刑19年8月。 桃園地檢110年執助子字第3065號 7 毒品危害防制條例 桃園地院106年訴緝字第5號 106年3月30日 有期徒刑4月。   8 毒品危害防制條例 桃園地院106年審訴字第1355號 106年12月15日 ⑴有期徒刑9月。 ⑵有期徒刑8月。 應執行有期徒刑1年。   9 毒品危害防制條例 臺灣高等法院臺中分院109年上訴字第258號 109年3月31日 有期徒刑15年2月（2次） 應執行有期徒刑15年6月。